Inventaris van het archief van de Sociëteit van Berbice, (1681) 1720-1795 (1800)
Nationaal Archief, Den Haag
Wanneer de stukken in Londen, hetzij op microfilm, hetzij door middel van xeroxkopiëring, binnen het bereik van de raadpleger van het archief van de Sociëteit zullen zijn gebracht, zal gemakkelijker dieper ingegaan kunnen worden op het bestuur en de administratie zowel in Nederland als in Eerbice. Daar literatuur over deze onderwerpen, zowel als over de organisatie van het financieel beheer, vrijwel geheel ontbreekt, is daarvoor tevens een uitgebreid onderzoek der stukken zelf noodzakelijk.
Geschiedenis van het archiefbeheer
Toen de kolonie Berbice in 1793 onder toezicht van het Comité werd gesteld, is het archief van de Sociëteit vermoedelijk gevolgd. In elk geval werd de herleefde Directie weer in bezit van het archief gesteld, toen zij 4 sociëteitsplantages, met negerslaven en verder toebehoren, terugkreeg, krachtens artikel 11 van de Conventie, die 12 aug. 1815 met betrekking tot de kolonie tussen Engeland en Nederland gesloten werd.
Waarschijnlijk is, na de opheffing der Sociëteit in 1848, het archief overgebracht naar het West-Indisch Slachthuis in Amsterdam.
Bij Koninklijk Besluit van 28 februari 1856 werd besloten de koloniale archieven, die tot dat tijdstip onder toezicht en beheer van het Dep. van Koloniën stonden, naar het Rijksarchief te doen overbrengen. Door deze overbrenging was de openbaarheid en toegankelijkheid van deze archieven gewaarborgd. De inventarisatie werd daarop ter hand genomen en één der ambtenaren van het Algemeen Rijksarchief Jhr. Mr. J.K. de Jonge werd speciaal met het beheer der koloniale afdeling van het Rijksarchief belast. Het lijkt waarschijnlijk dat hij die vooral in de Oost Indische archieven werkzaam is geweest, de ordening van de West Indische archieven aan een andere ambtenaar heeft overgelaten. Hiertoe zou echter uitgebreider onderzoek nodig zijn. De 19e eeuwse handgeschreven inventaris is hoogstwaarschijnlijk dezelfde die toen gemaakt werd of een afschrift daarvan.
Hoewel noch in de overeenkomst met Engeland van 13 aug. 1814, noch in de additionele artikelen die de afstand van de Nederlandse koloniën aan Engeland regelden, een bepaling omtrent de archieven voorkwam, eiste de Britse regering deze in 1817 op. De Britten, die de organisatie van de WIC niet kenden en bovendien niet wisten dat Berbice door een van de WIC onafhandelijke Directie werd bestuurd, beperkten hun eis aanvankelijk tot de archieven die zich in Zeeland bevonden; nl. afkomstig van de Kamer Zeeland van de WIC. De Nederlandse hoge ambtenaren hadden nog geen begrip van het "respect des fonds", volgens welk de archieven die in Nederland gevormd waren, daar behoorden te blijven; hetgeen het geval was voor de archieven van de besturen in Nederland over de West Indische kolonies. Voor alles wilde men echter moeilijkheden met Engeland vermijden en men besloot de Britse eis in te willigen. Dank zij een klein aantal ambtenaren dat het belang der oude archieven wèl inzag, werden enige zeer oude stukken, de notulen en de loonadministratie behorende tot de naar Engeland overgezonden archieven van Essequebo en Demerary achter gehouden. Deze stukken bevinden zich in de 19e eeuwse handgeschreven inventaris in het Algemeen Rijksarchief.
De Britse regering was echter nog niet voldaan en bleef aandringen op de afstand van de stukken over Berbice. Zij werd verwezen naar de nu herleefde Directie. Op aansporen van het Dep. van Onderwijs, Nijverheid en Koloniën stond de Directie 71 banden aan Engeland af, zich bij haar keuze hoofdzakelijk beperkend tot de documenten die het inwendig bestuur van de kolonie betroffen.
Zowel de reeds eerder overgedragen stukken betreffende Essequebo en Demerary als deze archivalia van Berbice zijn tot een collectie verenigd en in het Public Record Office te Londen opgenomen onder C.A.116-68/136. Berbice.
De stukken betreffende Berbice, in de Collectie Verspreide West Indische stukken, zijn reeds in déze inventaris verwerkt. De stukken in het Public Record Office, voor zover zij Berbice betreffen, zijn januari-februari 1970 aldaar beschreven en deze beschrijvingen zijn op grond van het herkomstbeginsel in deze inventaris ingevoegd. Het inventarisnummer geldend op het P.R.O., CO 116 - ... is steeds in de marge vermeld. Hopenlijk komt het eens zover dat van de te Londen berustende stukken foto- of xeroxkopieën zullen worden vervaardigd, hetgeen de reeds gespendeerde kosten alleszins zal billijken. In het geval van xeroxkopieën dienen deze op de plaats van de originelen in het archief te worden geplaatst.
Bij Koninklijk Besluit van 28 februari 1856 werd besloten de koloniale archieven, die tot dat tijdstip onder toezicht en beheer van het Dep. van Koloniën stonden, naar het Rijksarchief te doen overbrengen.
Het archief is bij Koninklijk Besluit of ministeriële beschikking overgebracht.
Inhoud en structuur van het archief
Aanwijzingen voor de gebruiker
Openbaarheidsbeperkingen
Volledig openbaar.
Materiële beperkingen
Het archief kent beperkingen voor het raadplegen van stukken als gevolg van slechte materiële staat.
Aanvraaginstructie
Openbare archiefstukken kunnen online worden aangevraagd en gereserveerd. U kunt dit ook via de terminals in de studiezaal van het Nationaal Archief doen. Om te kunnen reserveren dient u de volgende stappen te volgen:
Creëer een account of log in.
Selecteer in de archiefinventaris een archiefstuk.
Klik op ‘Reserveer’ en kies een tijdstip van inzage.
Verwant materiaal
Beschikbaarheid van kopieën
Inventarisnummers van dit archief zijn niet in kopievorm beschikbaar
Afgescheiden archiefmateriaal
Een deel van het archief is in de negentiende eeuw afgescheiden en overgedragen aan Engeland, als nieuwe bezitter van de kolonie. Zie hiervoor: Geschiedenis van het archiefbeheer. Deze stukken zijn thans raadpleegbaar op The National Archives (voorheen Public Record Office) te Londen als Colonial Office (CO) 116 / 68-136 Berbice.
De afscheiden stukken zijn opgenomen in de door mw. J. van der Vlis-Ruseler geschreven inventaris van de Sociëteit van Berbice, welke in 1971 gereed kwam. De beschrijvingen zijn gehandhaafd, doch omdat de stukken niet op het Nationaal Archief kunnen worden aangevraagd, zijn de aanvraagnummers vervangen door zg. blanco nummers (---). In de toelichting onder de beschrijving wordt het aanvraagnummer op The National Archives vermeld.
Het betreft de volgende nummers:
201-208 CO 116 / 128-135
209-218 CO 116 / 118-127
220-221 CO 116 / 68-69
243-245 CO 116 / 70-72
322-325 CO 116 / 80-83
330 CO 116 / 73
331 CO 116 / 76
332 CO 116 / 79
333 CO 116 / 75
334 CO 116 / 74
336 CO 116 / 77
337 CO 116 / 78
341 CO 116 / 136
346-358 CO 116 / 106-117
364 CO 116 / 105
373-375 CO 116 / 102-104
377-393 CO 116 / 84-100
394 CO 116 / 101
Verwante archieven
De gebruiker zij nog gewezen op de aanwezigheid van stukken betreffende Hendrik Willem Bentinck, gouverneur van Berbice in het huisarchief van het kasteel Middachten, te raadplegen op het Rijksarchief in Gelderland te Arnhem, o.a. de nummers 639 G, 645 en 650 B, C en D. van de voorlopige inventaris.
Concordans
1 1
2 2
3 3
4 4
5 5
6 6
7 7
8 8
9 9
10 10
11 11
12 12
13 13
14 14
15 15
16 16
17 17
18 18
19 19
20 20
21 21
22 22
23 24
24 25
25 27
26 28
27 29
28 30
29 23
30 31
31 32
32 33
33 34
34 35
35 36
36 37
37 49
38 38
39 39
40 40
41 41
42 42
43 43
44 44
45 45
46 46
47 47
48 48
49 52
50 53
51 54
52 55
53 398
54 399
55 400
56 401
57 402
58 439
59 437
60 438
61 424
62 405
63 407
64 408
65 409
66 419
67 421
68 423
69 422
70 57
71 58
72 67
73 68
74 69
75 70
76 71
77 72
78 73
79 74
80 75
81 76
82 77
85 78
84 79
33 80
86 81
87 82
88 83
89 84
90 85
91 86
92 87
93 88
94 89
95 90
96 91
97 92
98 93
99 94
100 95
101 96
102 97
103 98
104 99
105 100
106 101
107 102
108 103
109 104
110 105
111 106
112 107
113 108
114 109
115 110
116 111
117 112
118 113
119 114
120 115
121 116
122 117
123 118
124 119
125 120
126 121
127 122
128 418
129 123
130 124
131 125
132 126
133 127
134 128
135 129
136 130
137 131
138 132
139 133
140 134
141 135
142 136
143 137
144 138
145 139
146 417
147 140
148 141
149 142
150 143
151 144
152 145
153 146
154 147
155 148
156 149
157 150
158 151
15S 152
160 153
161 154
162 155
163 156
164 157
165 158
166 159
167 160
168 161
169 162
170 163
171 164
172 165
173 166
174 167
175 168
176 169
177 170
178 171
179 172
180 173
181 174
182 175
183 176
184 177
185 178
186 179
187 180
188 181
189 182
190 183
191 184
192 185
193 186
194 187
195 188
196 189
197 190
198 191
199 192
200 193
201 194
202 195
203 196
204 197
205 198
206 199
207 200
208 61
209 62
210 63
211 64
212 65
213 66
214 246
215 247
216 248
217 249
218 250
219 251
220 252
221 253
222 254
223 255
224 256
225 257
226 258
227 259
228 260
229 261
230 262
251 263
232 264
233 265
234 266
235 267
236 268
237 269
238 270
239 271
240 272
241 273
242 274
243 275
244 277
245 278
246 279
247 280
248 281
249 282
250 283
251 284
252 285
253 286
254 287
255 288
256 289
257 290
258 291
259 292
260 293
261 294
262 295
263 296
264 297
265 298
266 299
267 300
268 301
269 302
270 303
271 304
272 305
273 306
274 307
275 308
276 309
277 310
278 311
279 312
280 313
281 314
282 315
283 316
284 317
285 318
286 319
287 320
288 321
289 276
290 403,404,418,440
291 420,59
292 219
293 328
294 347
295 359
296 51, 360
297 361
298 362
299 363
300 366
301 365
302 367
303 368
304 376
305 409
306 410
307 411
308 412
309 413
310 414
311 371
312 372
313 327
314 443
315 335
316 338, 339
317 340
318 426
319 427
320 428
321 429
322 430
323 431
524 432
325 433
326 434
327 435
328 436
329 226
330 227
331 397
Niet genoemd in de oude M.S.-inventaris, doch wel aanwezig reeds. 222,342,425
WI 165 26
WI 166 398
WI 167 60
WI 274 50
WI 692 228
WI 693 229
WI 694 229
WI 695 230
WI 696 230
WI 697 231
WI 698 232
WI 699 233
WI 700 230
WI 701 225
WI 702 234
WI 704 345
WI 705 224
WI 785 56
WI 787 344
WI 788 223
WI 790 369
WI 791 441, 369
WI 792 370
WI 793 395
WI 794 329
WI 795 235
WI 796 236
WI 797 238
WI 798 239
WI 799 241
WI 800 240
WI 802 242
WI 803 442
WI 804 237
WI 805 343
WI 917 445
WI 1150 415
WI 1152 326
WI 1194 444
CO 116-68 220
CO 116-69 221
CO 116-70 243
CO 116-71 245
CO 116-72 244
CO 116-73 330
CO 116-74 334
CO 116-75 333
CO 116-76 331
CO 116-77 336
CO 116-78 337
CO 116-79 332
CO 116-80 322
CO 116-81 323
CO 116-82 324
CO 116-83 325
CO 116-84 377
CO 116-85 378
CO 116-86 379
CO 116-87 380
CO 116-88 381
CO 116-89 382
CO 116-90 383
CO 116-91 384
CO 116-92 385
CO 116-93 386
CO 116-94 387
CO 116-95 388
CO 116-96 389
CO 116-97 390
CO 116-98 391
CO 116-99 392
CO 116-100 393
CO 116-101 394
CO 116-102 373
CO 116-103 374
CO 116-104 375
CO 116-105 364
CO 116-106 346
CO 116-107 348
CO 116-108 349
CO 116-109 350
CO 116-110 351
CO 116-111 352
CO 116-112 353
CO 116-113 354
CO 116-114 355
CO 116-115 356
CO 116-116 357
CO 116-117 358
CO 116-118 212
CO 116-119 213
CO 116-120 214
CO 116-121 215
CO 116-122 216
CO 116-123 217
CO 116-124 218
CO 116-125 219
CO 116-126 220
CO 116-127 221
CO 116-128 204
CO 116-129 205
CO 116-130 206
CO 116-131 207
CO 116-132 208
CO 116-133 209
CO 116-134 210
CO 116-135 211
CO 117-136 341
Beschrijving van de series en archiefbestanddelen
- STUKKEN VAN ALGEMENE AARD, I
  - Resoluties, A
    - Registers van de minuut-notulen van de Directie., 1749 april 24 - 1793 oktober 28; 1-12; 1 pak, 11 delen
      In de nrs. 3. 4 en 5 zet de tekst van de notulen van de laatste vergadering zich voort in het volgende deel.
      - 1749 april 24 - 1753 december 18, 1
      - 1753 december 27 - 1759 december 5, 2
      - 1759 januari 4 - 1762 juli 8, 3
      - 1762 juli 8 - 1765 november 27, 4
      - 1765 november 27 - 1771 augstus 13, 5
      - 1771 augustus 13 - 1778 april 4, 6
      - 1778 mei 4 - 1786 december 20, 7
      - 1787 februari 28 - 1787 december 10, 8
      - 1788 januari 16 - 1788 december 17, 9
      - 1789 april 20 - 1789 december 30, 10
      - 1790 maart 24 - 1791 november 16, 11
      - 1792 januari 9 - 1793 oktober 28, 12
    - Resolutieboeken der Directie. Genummerd 1 - 10., 1720 oktober 4 - 1795 oktober 23; 13-23; 11 dele
      De nrs. 22 en 23 zijn gelijkluidende exemplaren.
      - "No. 1" 1720 oktober 4 - 1736 december 3, 13
      - "No. 2" 1737 januari 4 - 1741 december 11, 14
      - "No. 3" 1742 februari 5 - 1748 december 28, 15
      - "No. 4" 1749 februari 24 - 1755 december 29, 16
      - "No. 5" 1756 januari 5 - 1762 juli 8, 17
        De tekst van de resoluties van 1762 juli 8 zetten zich voort in nr. 18.
      - "No. 6" 1762 juli 8 - 1768 augustus 1, 18
      - "No. 7" 1768 augustus 4 - 1776 april 4, 19
        Met 2 losse indices.
      - "No. 8" 1776 april 17 - 1785 juni 22, 20
        Met 1 losse bijlage.
      - "No. 9" 1785 juli 6 - 1791 april 6, 21
        Met losse index.
      - "No. 10" 1791 oktober 19 - 1795 oktober 23, 22
      - 1791 oktober 19 - 1795 oktober 23, 23
    - Klappers op de namen en zaken in de Resolutieboeken van ("No. 1" - "No. 6"), 1720 oktober 4 - 1768 augustus 1; 24-30; 6 delen 1 omslag
      De nrs. 25 en 86 gelijkluidende exemplaren.
      - Bij "No. 1" 1720 oktober 4 - 1736 december 3, 24
      - Bij "No. 2" 1737 januari 4 - 1741 december 11, 25
      - 1737 januari 4 - 1741 december 11, 26; 1 omslag
      - Bij "No. 3" 1742 februari 5 - 1748 december 28, 27
      - Bij "No. 4" 1749 februari 24 - 1755 december 29, 28
      - Bij "No. 5" 1756 januari 5 - 1762 juli 8, 29
      - Bij "No. 6" 1762 juli 8 - 1768 augustus 1, 30
    - Bijlagen bij de Resoluties, bevattende rekwesten, borgtochten, cognossementen, kwitanties, meetcedulen van schepen e.a.; gedeeltelijk met tafels of indices., 1720 - 1795; 31-48; 18 banden
      - 1708 april 20 - 1736 oktober 25, 31
        Met tafel.
      - 1737 januari 10 - 1740 april, 32
      - 1742 maart - 1746 juli, 33
        Met index.
      - 1747 februari - 1749 december, 34
      - 1750 - januari - 1752 december, 35
      - 1753 januari - 1959 september, 36
      - 1759 mei - 1764 dcember, 37
      - 1763 - 1765, 38
      - 1765 december - 1768 augustus, 39
      - 1768 - augustus - 1770 mei, 40
      - 1770 mei - 1772 november, 41
      - 1772 december - 1775 april, 42
      - 1775 januari - 1777 september, 43
      - 1777 juni - 1778 juni, 44
      - 1778 juni - 1784 augustus, 45
      - 1784 april - 1788 september, 46
      - 1788 november - 1792 mei, 47
      - 1792 april - 1796 februari, 48
  - Minuten van uitgaande stukken, B
    - Missive van de Directie van de Staten-Generaal, waarin de eerste op verzoek van de laatsten de toestand in de kolonie Berbice in het jaar 1763 uiteengezetten. Met bijlagen. Afschrift., 1763 augustus 17; 49; 1 deel
    - Missive van de Directie van Berbice aan de Staten-Generaal, vergezeld van een aan haar zelf gerichte brief van de Gouverneur-Generaal Koppiers, beiden met betrekking tot de wreedheden aan slaven in Berbice door hun meesters begaan, betreffende extract-resoluties der Staten van Holland., 1780 juli 12 - 1784 juli 9; 50; 1 katern
    - Minuut-notulen van de directie en minuten van uitgaande brieven, overgezonden naar Berbice., 1742 - 1744; 51; 1 pak
    - Registers van uitgaande brieven van de Directie aan diverse personen in de kolonie., 1720 december - 1795 juli; 52-55; 4 delen
      - 1720 december - 1735 april, 52
      - 1735 april - 1746 november, 53
      - 1747 januari - 1758 december, 54
      - 1758 januari - 1795 juli, 55
  - Ingekomen stukken, C
    - Uit Nederland, a
      - Octrooi van de Staten van Holland waarin wordt bepaald dat er geen beslag gelegd kan worden op gages en maandgelden van dienaren van de Sociëteit die in het buitenland verblijven., 1752 januari 21.; 446; 1 charter
        charter
      - Rekwest van de Directie van de Sociëtiet van Suriname aan de Directie van de Sociëteit van Berbice betreffende de financiële vorderingen van eerstgenoemde wegens de in 1753 verleende hulp bij de slavenoproer in Berbice. Met bijlagen., 1766 februari 20.; 56; 1 bundel
      - Missiven en extracten uit het register der resoluties van de Staten-Generaal, de Staten van Holland, Gecommitteerde Raden van Holland en de Prins van Oranje, gericht aan de Directie., 1778 augustus - 1794 december.; 57; 1 band
      - Extracten uit het register der resoluties van de Staten-Generaal, met begeleidend schrijven aan de Directie te Amsterdam., 1794 en 1795; 58
      - Rapport van gecommitteerden uit het Comité tot de zaken der koloniën en bezittingen van de Bataafse Republiek te Amsterdam en op de kust van Guinea over de toestand van het kantoor van de Directie van de kolonie Berbice. Met bijlagen., 1796 juni 10; 59; 1 pak
    - Uit de kolonie, b
      - Algemeen, 1
        - Register van brieven ontvangen door de Directie te Amsterdam uit de kolonie Berbice., 1760 - 1762; 60; 1 deel7 stukke
        - Missiven van ambtenaren en instellingen uit Berbice, met bijlagen, aan de Directie in Amsterdam., 1726 - 1736; 61-66; 6 pakken
          - 1726 - 1727, 61
          - 1727 - 1729, 62
            Met enige oudere stukken.
          - 1734 - 1736, 63
          - 1734 - 1736, 64
          - 1735 en 1736, 65
          - 1735 en 1736, 66
        - Missiven, met bijlagen, van ambtenaren in Berbice, aan de Directie van de Sociëteit in Amsterdam. Met indexen van 1746 - 1760, de rest met inhoudsopgaven., 67-191; 125 banden
          Ten behoeve van de gebruiker dient een uiteenzetting te worden gegeven over de samenstelling van de serie "Missiven van ambtenaren en instellingen uit Berbice, met bijlagen, aan de Directie in Amsterdam", waarover de inhoud van deze banden in de inventaris niet in bijzonderheden wordt getreden (inv.nrs. 67-191.)
          Hierin treffen we doorgaans in elke band een brief of brieven aan, gericht tot de Directie in Nederland, van de gouverneur, de opzichter-generaal, de secretaris-fiscaal, de ingenieur-majoor en de boekhouder der gages. Voorts de notulen van Gouverneur en Raden en de requesten aan deze gericht. De directiedienaren waren gewoon de Directie in Nederland zo nauwkeurig mogelijk van hun handelingen op de hoogte te stellen en deze met nader cijfermateriaal toe te lichten. Periodiek keren al deze specificaties terug: per jaar, per maand of voor een willekeuriger periode, bepaald door de vertrekdatum van de respectieve schepen naar patria.
          In de banden bevinden zich:
          allerlei financiële bescheiden, ten gunste of ten laste van de Directie o.a. de verrekening der gages, lijsten van de opbrengst van hoofdgeld, waaggeld, lastgeld, later ook vendugeld, plantagegeld etc.
          de verantwoording door de plantage opzichters en de inventarissen van de opzichter-generaal.
          alle papieren die samenhangen met de bevrachting der schepen.
          lijsten van aanvrage en ontvangst van goederen en levensmiddelen door de kolonisten in Nederland besteld; afzonderlijke lijsten voor medicamenten en instrumenten. Daarnaast zond men vanuit de kolonie de Directie in Nederland op gezette tijden lijsten die de voorraden in de scheepstuigerij, de smidswinkel, de kuiperij en het broodhuis vermeldden.
          lijsten van het kerkegeld.
          Aan het eind van een band werden de zgn. "Plantersbrieven" gericht aan de Directie ingebonden.
          De in de inventaris gegeven data zijn genomen uit de tafels die zich in de banden bevinden. In de nrs. 92-129 bevinden zich geen tafels en kon alleen het jaar van aankomst van de stukken in Nederland meegedeeld worden; deze ontvangstdata zijn genomen van de ruggen van de oude boekbanden die doorgaans thans nog los in de banden liggen. Vanaf het jaar 1775 (inv.nr. 157) was het dankszij uitstekend gespecificeerde tafels mogelijk, de data van de bijlagen van de data van de hoofdcorrespondentie af te scheiden.
          Men zij er echter op bedacht dat vele bijlagen in de tafel niet gedateerd zijn en niet in bovengenoemd systeem zijn verwerkt, zodat zich ook bijlagen van een oudere dan de aangegeven datum in een band kunnen bevinden. Bovendien zijn de in de tafel vermelde data soms einddata bv. van een rekening die over een aantal jaren loopt, de verzenddatum van lijsten met gegevens over meerdere jaren of de datum van het plaatsen van de handtekening door de verantwoordelijke persoon, lange tijd nadat de lijsten door klerken zijn opgesteld.
          - 1736 januari - 1737 januari, 67
          - 1736 september - 1737 februari, 68
          - 1737 februari - 1737 augustus, 69
          - 1737 juli - 1737 december, 70
          - 1737 april - 1738 juni, 71
          - 1738 juni - 1738 oktober, 72
          - 1738 mei - 1739 januari, 73
          - 1738 juni - 1739 mei, 74
          - 1736 november - 1739 september, 75
          - 1739 januari -1739 november, 76
          - 1738 juli - 1740 mei, 77
          - 1739 januari - 1740 september, 78
          - 1740 juli - 1741 augustus, 79
          - 1740 maart - 1741 mei, 80
          - 1741 april - 1741 juli, 81
          - 1741 juli - 1742 februari, 82
          - 1741 oktober - 1742 september, 83
          - 1742 januari - 1743 januari, 84
          - 1742 juli - 1743 februari, 85
          - 1743 maart - 1744 januari, 86
          - 1743 november - 1744 juni, 87
          - 1743 oktober - 1745 januari, 88
          - 1744 januari - 1745 juni, 89
          - 1744 mei - 1745 augustus, 90
          - 1745 april - 1745 december, 91
            Index en onvolledige tafel.
          - Overgekomen in: 1746, 92
          - Overgekomen in: 1746, 93
          - Overgekomen in: 1746 en 1747, 94
            Onvolledige index.
          - Overgekomen in: 1747, 95
          - Overgekomen in: 1748, 96
          - Overgekomen in: 1748, 97
          - Overgekomen in: 1749, 98
          - Overgekomen in: 1749, 99
          - Overgekomen in: 1746, 100
          - Overgekomen in: 1750, 101
          - Overgekomen in: 1750, 102
          - Overgekomen in: 1750, 103
          - Overgekomen in: 1750, 104
          - Overgekomen in: 1750, 105
          - Overgekomen in: 1750, 106
          - Overgekomen in: 1751, 107
          - Overgekomen in: 1751, 108
          - Overgekomen in: 1751, 109
          - Overgekomen in: 1751, 110
            In inv. Nr. 109.
          - Overgekomen in: 1752, 111
          - Overgekomen in: 1752, 112
          - Overgekomen in: 1752, 113
          - Overgekomen in: 1752, 114
          - Overgekomen in: 1753, 115
          - Overgekomen in: 1753, 116
          - Overgekomen in: 1753, 117
          - Overgekomen in: 1754, 118
          - Overgekomen in: 1754, 119
          - Overgekomen in: 1754, 120
          - Overgekomen in: 1754, 121
          - Overgekomen in: 1755, 122
          - Overgekomen in: 1756, 123
          - Overgekomen in: 1756, 124
            Met 2 losse bijlagen.
          - Overgekomen in: 1757, 125
          - Overgekomen in: 1757, 126
          - Overgekomen in: 1758, 127
          - Overgekomen in: 1758, 128
          - Overgekomen in: 1760, 129
          - 1760 juli - 1761 april, 130
          - 1761 augustus - 1762 maart, 131
          - 1762 augustus - 1762 juli, 132
          - 1762 maart - 1763 februari, 133
          - 1763 februari - 1764 april, 134
            2 bijlagen van 1747 en 1748.
          - 1763 maart - 1764 december, 135
          - 1764 april - 1765 juli, 136
          - 1765 maart - 1765 juni, 137
          - 1765 juli - 1766 mei, 138
          - 1766 april - 1766 oktober, 139
          - 1766 november - 1767 mei, 140
          - 1767 april - 1767 september, 141
          - 1767 augustus - 1768 april, 142
          - 1768 januari - 1768 augustus, 143
          - 1768 juli - 1769 maart, 144
          - 1769 april - 1769 september, 145
          - 1769 augustus - 1770 maart, 146
          - 1770 maart - 1770 november, 147
          - 1770 oktober - 1771 mei, 148
          - 1771 juni - 1772 februari, 149
          - 1772 maart - 1772 juli, 150
          - 1772 april - 1773 maart, 151
          - 1773 april - 1773 juni, 152
          - 1773 juli - 1773 oktober, 153
          - 1773 november - 1774 april, 154